【裁判字號】    90,訴,289
【裁判日期】    900227
【裁判案由】    毒品危害防制條例
【裁判全文】
臺灣高雄地方法院刑事判決                            九十年度訴字第二八九號
    公  訴  人  臺灣高雄地方法院檢察署檢察官
    被      告  甲○○
右列被告因毒品危害防制條例案件，經檢察官提起公訴（八十九年度偵字第四四０三
號），本院判決如左：
    主  文
甲○○連續施用第一級毒品，處有期徒刑捌月。
    事  實
一、甲○○前已因施用毒品案件，經依臺灣高雄地方法院以八十九年度毒聲字第一四
    七五號裁定送觀察、勒戒後，經評定認無繼續施用毒品之傾向，而由臺灣高雄地
    方法院檢察署檢察官以該署八十九年度毒偵字第一四０六號為不起訴處分確定。
    詎甲○○又基於施用第一級毒品之概括犯意，於八十九年四月中旬間某日起至同
    年五月五日，在高雄市○○區○○里○○街五一巷二之二號其住處及其他高雄市
    不詳處所，以針筒注射之方式，連續施用第一級毒品海洛因多次；嗣為警於八十
    九年五月七日在高雄市○○區○○街五一巷二之二號執行搜索勤務時，對甲○○
    加以詢間並經採集其尿液送高雄市政府衛生局檢驗後查獲；經臺灣高雄地方法院
    以八十九年度毒聲字第五一六八號裁定送臺灣高雄看守所附設勒戒處所觀察、勒
    戒，認有繼續施用毒品傾向。
二、案經高雄市政府警察局移送臺灣高雄地方法院檢察署檢察官偵查起訴。
    理  由
一、訊據被告甲○○對於右揭事實坦承不諱，又被告於八十九年五月七日經警詢問後
    所採集之尿液，經送高雄市政府衛生局檢驗之結果，呈現呈施用第一級毒品之陽
    性反應，有高雄市政府衛生局八十九年五月十二日高衛試煙字Ｃ－八二號煙毒尿
    液檢驗成績書一紙附卷可稽；又海洛因經施用入人體，約百分之八十於二十四小
    時內自尿中排出，一般而言，尿液中能否驗出嗎啡陽性反應與其投與量、投與途
    徑、個人體質及檢驗方法之靈敏度有關，國外有曾有文獻報導注射六毫克之海洛
    因鹽酸鹽，其代謝物嗎啡之平均可檢出時限平均約為二十六小時，此經行政院衛
    生署藥物食品檢驗局八十一年九月八日（八一）藥檢壹字第八一一四八八五號函
    示明確檢壹字第四五二九號函可佐，亦即在二十四小時或二十六小時後，仍有可
    能有少量之海洛因可自尿液中檢出，故被告之上開自白可信為真實；又被告前因
    施用毒品案件，經本院裁定送觀察、勒戒後，認無繼續施用毒品之傾向，並先經
    檢察官分別為不起訴處分確定，有臺灣高雄地方法院檢察署八十九年度毒偵字第
    一四０六號檢察官不起訴處分書乙件在卷足憑；嗣被告因本件再度施用毒品，再
    經本院裁定送臺灣高雄看守所附設勒戒處所觀察勒戒，經評定認有繼續施用毒品
    傾向，有該所八十九年九月一日高所坤戒勒字第三九六一號函送之有繼續施用毒
    品傾向證明書乙件在卷足證，被告犯罪事證明確，犯行堪予認定。
二、按犯毒品危害防制條例第十條之罪，經觀察勒戒後，無繼續施用毒品之傾向者，
    應由檢察官為不起訴處分。經不起訴處分後五年內再犯第十條之罪，經觀察勒戒
    後，認有繼續施用毒品之傾向者，即不適用前項之規定（即應由檢察官偵查起訴
    ），毒品危害防制條例第二十條第三項定有明文。核被告甲○○前案於經不起訴
    處分後，五年內再犯毒品危害防制條例第十條第一項之罪，且經觀察勒戒後，有
    繼續施用毒品之傾向，依前揭規定，應依毒品危害防制條例第十條第一項之規定
    論罪科刑。其持有第一級毒品之行為，為其施用第一級毒品之犯行所吸收，不另
    論罪。其多次施用第一級毒品行為，時間密接、而犯構成要件相同之罪，顯係基
    於概括犯意為之，應依刑法第五十六條連續犯規定論處，並加重其刑。檢察官起
    訴書犯罪事實欄中所載雖為被告係自八十九年五月七日二十時十分許起回溯二十
    四小時內之某時起，在高雄市某處施用第一級毒品，然檢察官如斯認定係因被告
    於偵查時否認上開犯行，然依右開被告之尿液檢驗成績書，因呈現第一級毒品嗎
    啡之陽性反應，方推估被告之犯罪時間；惟被告既自承其係自八十九年四月中旬
    某日起起至同年五月五日，在高雄市○○區○○里○○街五一巷二之二號其住處
    及其他高雄市不詳處所，以針筒注射之方式，連續施用第一級毒品海洛因，又依
    前所述，在施用第一級毒品海洛因二十四小時或二十六小時後，仍有少量之海洛
    因可在尿液中檢驗出，是以起訴書犯罪事實欄中所載被告於八十九年五月七日二
    十時十分許起回溯二十四小時止內之某時，施用第一級毒品之犯行，應即為被告
    所自承在八十九年五月五日最後一次施用第一級毒品海洛因之犯行，併此敘明。
    公訴人雖僅就被告八十九年五月五日施用第一級毒品部分之犯行起訴，惟被告其
    餘施用第一級毒品之犯行，與經起訴之部分，有連續犯之裁判上一罪之關係，已
    如前述，本院自得一併予以審判，併此敘明。審酌被告前已經因施用毒品而經送
    觀察、勒戒，惟仍不知痛改前非，猶重蹈覆轍自殘其身，然姑念犯罪後態度良好
    ，坦承犯行，爰量處如主文所示之刑，以為懲儆。
三、據上論斷，應依刑事訴訟法第二百九十九條第一項前段，毒品危害防制條例第十
    條第一項，刑法第十一條、第五十六條，判決如主文。
本案經檢察官林慧美到庭執行職務。
中    華    民    國      九十    年      二      月      二十七      日
                                  臺灣高雄地方法院刑事第六庭
                                      法  官    李怡諄
右正本證明與原本無異。
如不服本判決，應於判決送達後十日內，向本院提出上訴狀。
                                      書記官    陳福記
中    華    民    國      九十      年      二      月      二十七      日
附錄本件論罪條文：
毒品危害防制條例第十條
施用第一級毒品者，處六月以上五年以下有期徒刑。
施用第二級毒品者，處三年以下有期徒刑。


司法院資訊處製作；財團法人民間司法改革基金會備份。
